ACORDAO-COMPLETO-2407775

ACÓRDÃO 1178/2020 ATA 16/2020 - PLENÁRIO

VISTOS, relatados e discutidos estes autos de alteração do ato inicial de aposentadoria de Maria da Glória Ferreira Tames, ex-Subprocuradora-Geral da República; 
ACORDAM os Ministros do Tribunal de Contas da União, reunidos em sessão do Plenário, diante das razões expostas pelo relator, em: 
9.1. julgar ilegal e negar registro ao ato de alteração da aposentadoria de Maria da Glória Ferreira Tames;
9.2. dispensar, com fulcro no Enunciado 106 da Súmula da Jurisprudência do TCU, a devolução dos valores indevidamente recebidos até a data da ciência desta deliberação;
9.3. determinar ao Ministério Público Federal, com fulcro no art. 45 da Lei 8.443/1992, que:
9.3.1. faça cessar os pagamentos decorrentes do ato impugnado e comunique as providências adotadas ao TCU no prazo de quinze dias, nos termos dos arts. 262, caput, do Regimento Interno do TCU e 8º, caput, da Resolução TCU 206/2007;
9.3.2. cadastre novo ato, livre da irregularidade apontada, e submeta-o ao TCU no prazo de trinta dias, nos termos dos arts. 262, § 2º, do Regimento Interno do TCU e 19, § 3º, da Instrução Normativa TCU 78/2018;
9.3.3. dê ciência do teor desta deliberação à interessada e encaminhe comprovante da data de ciência pela interessada ao TCU no prazo de trinta dias, nos termos do art. 4º, § 3º, da Resolução TCU 170/2004, alertando-a de que o efeito suspensivo proveniente de eventual interposição de recurso junto ao TCU não a exime da devolução dos valores indevidamente percebidos após a notificação, caso o recurso não seja provido;
9.4. determinar à Secretaria de Fiscalização de Pessoal, com fulcro no art. 1º, inciso II, da Lei 8.443/1992, que realize fiscalização no Ministério Público da União para verificar a ocorrência de pagamentos cumulativos de subsídios e quintos a seus membros, em afronta ao que estatui o art. 39, § 4º, da Constituição Federal.

Atos de concessão de aposentadoria.

Ministério Público Federal.

3. Interessados/Responsáveis:
3.1. Interessado: Maria da Glória Ferreira Tamer (XXX.029.341-XX).

13.1. Ministros presentes: José Mucio Monteiro (Presidente), Walton Alencar Rodrigues (Relator), Benjamin Zymler, Augusto Nardes, Raimundo Carreiro, Ana Arraes, Bruno Dantas e Vital do Rêgo.
13.2. Ministros-Substitutos presentes: Marcos Bemquerer Costa, André Luís de Carvalho e Weder de Oliveira.

ACORDAO-COMPLETO-2433248

Acórdão 11283/2020 - Primeira Câmara

Primeira Câmara

ACORDAO-COMPLETO-2476826

Acórdão 8592/2021 - Primeira Câmara

ACORDAO-COMPLETO-2442367

Acórdão 1743/2021 - Primeira Câmara

WALTON ALENCAR RODRIGUES

Adoto, como relatório, a instrução da Secretaria de Fiscalização de Pessoal (peças 4-5) , que contou com a anuência do MPTCU, representado pelo Procurador Marinus Eduardo De Vries Marsico (peça 6) :
INTRODUÇÃO 
1. Trata-se de ato de alteração de aposentadoria da Senhora MARIA DA GLÓRIA FERREIRA TAMER (CPF: XXX.029.341-XX) , ex-detentora do cargo Subprocurador-Geral da República do Ministério Público Federal, submetido, para fins de registro, à apreciação do Tribunal de Contas da União (TCU) , de acordo com o art. 71, inciso III, da Constituição Federal. 
2. O ato foi cadastrado e disponibilizado ao TCU por intermédio do Sistema SICAC, na forma da Instrução Normativa 55/2007.
EXAME TÉCNICO  
3. De início, cabe esclarecer que o ato em destaque foi autuado e instruído com prioridade, em razão da proximidade de se extrapolar o prazo de 5 (cinco) anos da entrada nesse Tribunal.
4. É de conhecimento notório que, em julgamento recente, no âmbito do RE 636553 (com Repercussão Geral) , o Supremo Tribunal Federal - STF decidiu que "Os Tribunais de Contas estão sujeitos ao prazo de cinco anos para o julgamento da legalidade do ato de concessão inicial de aposentadoria, reforma ou pensão, a contar da chegada do processo à respectiva Corte de Contas, em atenção aos princípios da segurança jurídica e da confiança legítima".
5. Em consulta à base Sisac, detectou-se que o ato inicial, submetido a registro sob número de controle 10802304-04-2001-000086-8, foi apreciado pela legalidade, nos autos do processo Processo 011.821/2001-0, sendo que a aposentadoria se deu na modalidade voluntária, com proventos integrais, calculados com base na última remuneração do cargo em que se deu aposentadoria, com fundamento no art. 129, § 4º, e art. 93, inciso VI, da Constituição Federal.
6. Consoante esclarecimentos do Gestor de Pessoal, o ato de alteração em destaque foi submetido à deliberação do TCU a fim de que seja analisado o pagamento cumulativo de subsídio com a vantagem pessoal decorrente da incorporação de quintos, em razão do cumprimento do disposto na Resolução CNMP 9/2006.
7. De fato, consta no ato o pagamento concomitante da vantagem de quintos/décimos, transformada em Vantagem Pessoal Nominalmente Identificada - VPNI, pelo artigo 62-A da Lei 8.112/1990, com a parcela do subsídio.
8. A Constituição Federal, com redação dada pela Emenda Constitucional 19/1998, em seu art. 39, § 4º, assim estabelece:
"§ 4º O membro de Poder, o detentor de mandato eletivo, os Ministros de Estado e os Secretários Estaduais e Municipais serão remunerados exclusivamente por subsídio fixado em parcela única, vedado o acréscimo de qualquer gratificação, adicional, abono, prêmio, verba de representação ou outra espécie remuneratória, obedecido, em qualquer caso, o disposto no art. 37, X e XI". (Incluído pela Emenda Constitucional nº 19, de 1998) 
9. Apesar de esse dispositivo constitucional ter sido editado em 1998, sua eficácia somente pode ser aplicada com o advento da Lei 11.144/2005, que instituiu o regime de subsídio no âmbito do Ministério Público da União.
10. Ao tratar o tema no âmbito do Acórdão 3332/2015-TCU-Plenário (Ministra-Relatora Ana Arraes) , este Tribunal foi claro ao informar que a remuneração por subsídio deve ocorrer por meio de parcela única (art. 39, § 4º, da Constituição Federal) , ressalvadas as verbas de caráter indenizatório, entre as quais não se incluem as decorrentes da incorporação de quintos/décimos.
11. No mesmo sentido foi o Acórdão 837/2014-TCU-Plenário (Ministro-Relator André de Carvalho) , segundo o qual este Tribunal entendeu que, após a entrada em vigor da Lei 11.143/2005, que instituiu o subsídio para a magistratura, seria vedado o acréscimo de qualquer gratificação, adicional, abono, prêmio, verba de representação ou outra espécie remuneratória ao subsídio, em face da regra imposta pelo art. 39, § 4º, da Constituição Federal.
12. Então, com o advento da Lei 11.144/2005, o membro do Ministério Público da União somente poderá perceber sua remuneração por intermédio de subsídio fixado em parcela única. Admite-se tão somente o pagamento de parcela complementar para se evitar o decesso remuneratório, que deverá ser absorvida pelos aumentos ocorridos.
13. Destaque-se, ainda, o entendimento do STF acerca da inexistência de direito adquirido em face de novo regime jurídico:
"EMENTA: AGRAVO REGIMENTAL NO RECURSO EXTRAORDINÁRIO. CONSTITUCIONAL. ADMINISTRATIVO. GRATIFICAÇÃO DE FUNÇÃO INCORPORADA. LEIS COMPLEMENTARES 39/85 E 41/86 DO ESTADO DA PARAÍBA. IRREDUTIBILIDADE DA REMUNERAÇÃO. LEGISLAÇÃO LOCAL. FATOS E PROVAS. SÚMULAS 279 E 280 DO SUPREMO TRIBUNAL FEDERAL. 1. O Supremo Tribunal Federal fixou jurisprudência no sentido de que não há direito adquirido a regime jurídico-funcional pertinente à composição dos vencimentos ou à permanência do regime legal de reajuste de vantagem, desde que eventual modificação introduzida por ato legislativo superveniente preserve o montante global da remuneração, não acarretando decesso de caráter pecuniário. Precedentes. (...) 
 (RE-AgR 295750/PB) "
14. Ademais, para apreciação dos atos em destaque, deve ser levado em consideração também a decisão do STF no âmbito do RE 587372, com Repercussão Geral, onde foi definida a seguinte tese:
"Não encontra amparo constitucional a pretensão de acumular, no cargo de magistrado ou em qualquer outro, a vantagem correspondente a "quintos", a que o titular fazia jus quando no exercício de cargo diverso".
15. Assim, ao proferir essa decisão, o STF entendeu que seria vedada a incorporação, aos vencimentos de magistrados, de "quintos" adquiridos anteriormente ao ingresso na magistratura por exercício de função comissionada em cargo público. O caso tratado nos autos envolvia juízes do Tribunal de Justiça do Distrito Federal e dos Territórios (TJDFT) . Por analogia, tal decisão também se aplicaria aos membros do Ministério Público da União.
16. Segundo o voto do relator, ministro Teori Zavascki, a Corte aplicou jurisprudência firmada em diversos precedentes no sentido de que não há direito adquirido a regime jurídico. "Os direitos adquiridos somente podem ser legitimamente exercidos nos termos em que foram formados, segundo a estrutura que lhes conferiu correspondente regime jurídico, no âmbito do qual foram adquiridos", afirmou o ministro.
17. Tais direitos, segundo ele, "não estão revestidos da qualidade que os demandantes (autores da ação inicial pleiteando o benefício) pretendem lhes dar, ou seja: de uma espécie de portabilidade, que permite exercê-los fora da relação em que se originaram, ainda mais quando tal relação não subsiste". Ainda de acordo com o ministro, a Constituição Federal não prevê a possibilidade de um sistema híbrido, em que se possam incorporar vantagens de um regime jurídico a outro, em outra carreira. 
18. Assim, mesmo que a estrutura remuneratória dos membros do Ministério Público da União não fosse por intermédio de subsídio, a incorporação de parcela de quintos/décimos oriundas de outro regime jurídico seria vedada, consoante jurisprudência do STF supramencionada.
19. Sabe-se, conforme justificado pelo Gestor de Pessoal, que o MPU paga essa parcela aos seus membros com amparo na Resolução 9/2006 do Conselho Nacional do Ministério Público.
20. Ao analisar caso semelhante em ralação a ato de concessão de aposentadoria de membro do poder judiciário, no âmbito do Acórdão 442/2014 - TCU - Plenário (Ministro-Relator Raimundo Carreiro) , este Tribunal ressaltou que "considerando as competências constitucionais conferidas ao Congresso Nacional, em sede de controle externo, exercidas com o auxílio do Tribunal de Contas da União, os acórdãos da Corte de Contas têm prevalência sobre as orientações normativas de outros órgãos da Administração Pública Federal, inclusive sobre as do Conselho Nacional de Justiça (CNJ) ".
21. Outra decisão também nesse sentido foi no âmbito do Acórdão 1055/2017-TCU-Plenário (Ministro-Relator Augusto Nardes) , onde este Tribunal entendeu que "as deliberações do TCU, em matérias de sua competência, devem ser adotadas pelos órgãos do Poder Judiciário mesmo em caso de eventual conflito com o Conselho Nacional de Justiça, conforme preconiza textualmente o art. 103-B, § 4º, inciso II, in fine, da Constituição Federal".
22. Portanto, uma vez que a Constituição Federal somente admite o pagamento do subsídio em parcela única, assim como jurisprudência do Supremo Tribunal Federal que não admite a transposição de vantagem pessoal de um regime jurídico a outro, entende-se que o pagamento da parcela de quintos está indevido, devendo o ato ser apreciado pela ilegalidade. 
23. Nada obstante, visto que não há elementos nos autos que demonstram a participação da interessada na aprovação da Resolução do CNMP 9/2006, que permitiu o pagamento dos quintos/décimos aos membros do Ministério Público da União, propõe-se dispensar a devolução dos valores indevidamente recebidos de boa-fé, nos termos do Enunciado 106 da Súmula de Jurisprudência deste Tribunal.
CONCLUSÃO 
24. A abrangência e a profundidade das verificações levadas a efeito fundamentam convicção de que o ato de aposentadoria deve ser apreciado pela ilegalidade pelos seguintes motivos:
a) pagamento de parcela de quintos/décimos, transformada em VPNI, em descordo com o art. 39, § 4º, da Constituição Federal;
b) pagamento da parcela de quintos/décimos, transformada em VPNI, em desacordo com jurisprudência do Supremo Tribunal Federal, no âmbito do RE 587371.
PROPOSTA DE ENCAMINHAMENTO 
25. Ante o exposto, com fundamento nos arts. 71, inciso III, da Constituição Federal, 1o, inciso V, e 39, inciso II, da Lei 8.443/1992 e 260, § 1º, do Regimento Interno do Tribunal de Contas da União, propõe-se:
a)  considerar ilegal e negar o registro do ato constante do presente processo.
b) dispensar o ressarcimento das quantias indevidamente recebidas de boa-fé, consoante o disposto no Enunciado 106 da Súmula de Jurisprudência do TCU;
c) determinar à Unidade Jurisdicionada que:
c.1) faça cessar, com base no art. 262, caput, do Regimento Interno do TCU, c/c art. 19, inciso II, da IN TCU 78/2018, o pagamento da parcela apontada como irregular, no prazo 15 (quinze) dias, contados a partir da ciência desta deliberação, sujeitando-se a autoridade administrativa omissa à responsabilidade solidária;
c.2) comunique a interessada do teor desta decisão, alertando-a de que o efeito suspensivo proveniente da interposição de eventuais recursos não a exime da devolução dos valores percebidos indevidamente após a respectiva notificação, caso os recursos não sejam providos;
c.3) no prazo de trinta dias, contados da ciência da decisão, envie a este Tribunal documentos comprobatórios de que a interessada está ciente do julgamento deste Tribunal.

não há

Procurador Marinus Eduardo De Vries Marsico.

APOSENTADORIA. ALTERAÇÃO. PAGAMENTO CUMULATIVO DE SUBSÍDIO E VPNI. ILEGALIDADE. NEGATIVA DE REGISTRO.

APOSENTADORIA (APOS)

Secretaria de Fiscalização de Pessoal (SEFIP).

Trata-se de ato de alteração de aposentadoria de Maria da Glória Ferreira Tamer, no cargo de Subprocurador-Geral da República.
O ato que ora se analisa deu entrada no TCU em 23/6/2015, há menos de cinco anos, portanto.
Acolho, na íntegra, os pareces uniformes da Sefip e do Parquet, que adoto como razões de decidir, sem prejuízo das considerações que faço.
Maria da Glória Ferreira Tamer teve seu ato inicial de aposentadoria julgado legal, por meio do Acórdão 1311/2003-TCU-Segunda Câmara. 
Posteriormente, a Lei 11.144/2005 instituiu o regime de subsídio, para os membros do Ministério Público da União, e deu plena eficácia ao § 4º do art. 39 da Constituição Federal, segundo o qual a remuneração, por subsídio, é feita em parcela única, vedado todo e qualquer acréscimo para fins de remuneração.
Verificou-se, todavia, no ato em análise, o pagamento de quintos.
A situação jurídica dos membros do MPF é idêntica à dos magistrados, razão pela qual se aplica a tese, firmada pelo Supremo Tribunal Federal, no âmbito do RE 587372, em sede de repercussão geral, no sentido de que a vantagem correspondente a quintos, anteriormente percebida pelo servidor, não se acumula com a percepção de subsídio. 
Absolutamente ilegal, portanto, a pretendida alteração do ato de aposentadoria de Maria da Glória Ferreira Tamer, para a incorporação da vantagem dos quintos.
É grave a ocorrência verificada nestes autos, porque comprova o pagamento cumulativo, desde o advento da Lei 11.144/2005, de subsídio somado a quintos, pelo Ministério Público Federal, na contramão do entendimento esposado pelo E. STF e dos expressos termos da Constituição Federal. 
A propósito, na sessão de 5 de maio de 2020, nos autos do TC Processo 011.406/2020-8, da lavra do Ministro Benjamin Zymler, a Primeira Câmara proferiu a seguinte deliberação:
Em exame, as aposentadorias (três iniciais e duas alterações) de cinco membros do Ministério Público Federal (MPF) . 
2. Instruindo o feito, a Secretaria de Fiscalização de Pessoal (Sefip) propugna a negativa de registro dos atos, porquanto incluem nos proventos dos inativos - cumulativamente com o subsídio - parcela remuneratória alusiva à incorporação de funções comissionadas ("quintos") , em desrespeito ao disposto no art. 39, § 4º, da Constituição Federal. 
3. O Ministério Público, em cota simples, põe-se de acordo. 
4. Acompanho as conclusões dos pareceres, por seus fundamentos. 
5. De fato, a clareza do comando inserto no § 4º do art. 39 da Constituição Federal, incluído na Carta pela Emenda Constitucional 19/1998, não deixa dúvida quanto à ilicitude de se agregar à remuneração dos cargos públicos retribuídos por subsídio - caso daqueles que compõem as carreiras do Ministério Público da União - outras vantagens ou espécies remuneratórias: 
"Art. 39. (...) 
§ 4º O membro de Poder, o detentor de mandato eletivo, os Ministros de Estado e os Secretários Estaduais e Municipais serão remunerados exclusivamente por subsídio fixado em parcela única, vedado o acréscimo de qualquer gratificação, adicional, abono, prêmio, verba de representação ou outra espécie remuneratória, obedecido, em qualquer caso, o disposto no art. 37, X e XI" (grifei) . 6. Aliás, a extensão desse dispositivo aos membros do Ministério Público também é expressamente estabelecida no texto constitucional: "Art. 128. (...) 
§ 5º Leis complementares da União e dos Estados, cuja iniciativa é facultada aos respectivos Procuradores-Gerais, estabelecerão a organização, as atribuições e o estatuto de cada Ministério Público, observadas, relativamente a seus membros: 
I - as seguintes garantias: 
c) irredutibilidade de subsídio, fixado na forma do art. 39, § 4º, e ressalvado o disposto nos arts. 37, X e XI, 150, II, 153, III, 153, § 2º, I" (grifei) . 
7. A jurisprudência de nossas cortes superiores a respeito é abundante e serena. Ilustro o ponto com precedente do Supremo Tribunal Federal (STF) envolvendo precisamente a percepção de "quintos" com subsídio por membro do Ministério Público da União (no caso, o Ministério Público do Distrito Federal e Territórios) : Ementa "EMBARGOS DE DECLARAÇÃO NO AGRAVO REGIMENTAL NO RECURSO EXTRAORDINÁRIO. ADMINISTRATIVO. MEMBROS DO MINISTÉRIO PÚBLICO. VENCIMENTOS: VANTAGENS PESSOAIS CUMULADAS COM SUBSÍDIO MENSAL. DIREITO ADQUIRIDO A REGIME JURÍDICO. INEXISTÊNCIA. ABSORÇÃO PELO SUBSÍDIO. PRESERVAÇÃO DO MONTANTE GLOBAL DOS VENCIMENTOS. CONSTITUCIONALIDADE. OMISSÃO, CONTRADIÇÃO OU OBSCURIDADE. INEXISTÊNCIA. ERRO MATERIAL. INOCORRÊNCIA. EFEITOS INFRINGENTES. IMPOSSIBILIDADE. EMBARGOS DE DECLARAÇÃO DESPROVIDOS" (ED no AG. TRIBUNAL DE CONTAS DA UNIÃO TC Processo 011.406/2020-8 2 Reg. no RE 798.827/DF, Rel. Ministro Luiz Fux, Primeira Turma, sessão virtual de 9/2/2018 a 19/2/2018, DJe 8/3/2018) . 
8. Para que não fiquem dúvidas quanto à natureza ou à extensão desse julgado, permito-me transcrever o que anotou na ocasião o relator do feito, Ministro Luiz Fux (grifos acrescidos) : "A discussão envolvendo o direito a percepção de quintos por ter exercido o cargo de Promotor Chefe fica prejudicada, uma vez que a manutenção dessa vantagem na forma definida no acórdão recorrido está em desacordo com decisões do Tribunal. Com efeito, a jurisprudência dominante na Corte é no sentido de que inexiste direito adquirido a regime jurídico, de sorte que, uma vez preservado o montante global dos vencimentos, é constitucional a absorção de vantagens pessoais adquiridas em dado sistema normativo, pela adoção de remuneração paga mediante subsídio em parcela única. Além disso, conforme se observa dos precedentes citados, o Tribunal entende que o regime de subsídio é incompatível com outras parcelas remuneratórias de natureza mensal." 
9. Na mesma esteira segue o Superior Tribunal de Justiça: Ementa "ADMINISTRATIVO. PROCURADORES FEDERAIS. QUINTOS E DÉCIMOS. ADICIONAL POR TEMPO DE SERVIÇO. CUMULAÇÃO. SUBSÍDIO. LEI 11.358/2006. MP 305/2006. IMPOSSIBILIDADE. DIREITO ADQUIRIDO. INEXISTÊNCIA. 1. É pacífico o entendimento desta Corte no sentido de que 'os servidores públicos não têm direito adquirido a regime de remuneração, mas sim à irredutibilidade de vencimento, não havendo falar em direito adquirido ao recebimento de adicionais ou vantagens pessoais após a edição da Lei 11.358/2006, que instituiu nova forma de remuneração por meio de subsídio fixado em parcela única' (...) " (AgInt no REsp 1233179/RS, Rel. Ministro Sérgio Kukina, Primeira Turma, julgado em 4/5/2017, DJe 11/5/2017) . 
10. Ilegais, pois, as alterações de aposentadoria dos srs. Armando Roberto Holanda Leite e Paulo Evaldo Costa, porquanto editadas precisamente para acrescer a parcela de "quintos" ao subsídio dos inativos. Semelhantemente, também ilegais os atos iniciais de aposentação dos srs. Aldenor Moreira de Sousa, Frederico Lugon Nobre e Zélia Oliveira Gomes, por apresentarem a mesma irregularidade na composição dos proventos. 
11. Aliás, como oportunamente observou a unidade técnica, nos casos dos srs. Aldenor Moreira de Sousa e Frederico Lugon Nobre, procuradores regionais da República, a falha é ainda agravada por se tratar de "quintos" oriundos de cargos pertencentes a carreiras e regimes jurídicos distintos, exercidos anteriormente ao seu ingresso nos quadros do MPU. A respeito, há, inclusive, tese de repercussão geral fixada pelo Supremo Tribunal Federal: Ementa "CONSTITUCIONAL. ADMINISTRATIVO. INCORPORAÇÃO DE 'QUINTOS'. PRETENSÃO DE CONTINUAR PERCEBENDO A VANTAGEM REMUNERATÓRIA NO EXERCÍCIO DE CARGO DE CARREIRA DIVERSA. INVIABILIDADE. 1. A garantia de preservação do direito adquirido, prevista no art. 5º, XXXVI, da Constituição Federal, assegura ao seu titular também a faculdade de exercê-lo. Mas de exercê-lo sob a configuração com que o direito foi formado e adquirido e no regime jurídico no âmbito do qual se desenvolveu a relação jurídica correspondente, com seus sujeitos ativo e passivo, com as mútuas obrigações e prestações devidas. 2. As vantagens remuneratórias adquiridas no exercício de determinado cargo público não TRIBUNAL DE CONTAS DA UNIÃO TC Processo 011.406/2020-8 3 autorizam o seu titular, quando extinta a correspondente relação funcional, a transportá-las para o âmbito de outro cargo, pertencente a carreira e regime jurídico distintos, criando, assim, um direito de tertium genus, composto das vantagens de dois regimes diferentes. 3. Por outro lado, considerando a vedação constitucional de acumulação remunerada de cargos públicos, não será legítimo transferir, para um deles, vantagem somente devida pelo exercício do outro. A vedação de acumular certamente se estende tanto aos deveres do cargo (= de prestar seus serviços) como aos direitos (de obter as vantagens remuneratórias) . 4. Assim, não encontra amparo constitucional a pretensão de acumular, no cargo de magistrado ou em qualquer outro, a vantagem correspondente a 'quintos', a que o titular fazia jus quando no exercício de cargo diverso. 5. Recurso extraordinário a que se dá parcial provimento" (RE 587371/DF, Rel. Ministro Teori Zavascki, Plenário, julgado em 14/11/2013, DJe 24/6/2014; destaques acrescentados) . Tese "Não encontra amparo constitucional a pretensão de acumular, no cargo de magistrado ou em qualquer outro, a vantagem correspondente a 'quintos', a que o titular fazia jus quando no exercício de cargo diverso" (redação aprovada nos termos do item 2 da Ata da 12ª Sessão Administrativa do STF, realizada em 9/12/2015) .
Por essa razão, a par de julgar ilegal o ato, propugno, com fulcro no art. 1º, inciso II, da Lei 8.443/1992, pela realização de fiscalização no Ministério Público da União, para verificar a ocorrência de pagamentos cumulativos de subsídios e quintos a seus membros, em afronta ao art. 39, § 4º, da Constituição Federal.
Ante o exposto, VOTO para que este Tribunal adote a deliberação que ora submeto à apreciação deste Colegiado.
TCU, Sala das Sessões Ministro Luciano Brandão Alves de Souza, em 13 de maio de 2020.
WALTON ALENCAR RODRIGUES 
Relator